# 请教陈版，关于工程施工和工程结算

提问人：shefin 时间：2013-03-23 22:37:31
请问：在报表列报时，工程施工余额大于工程结算余额，是否需要同预收账款中收到的已结算款项进行相应的抵消填报？还是分别填报为存货和预收账款。

回答人：chenyiwei
不单独使用“预收帐款”科目。就是工程施工和工程结算相抵。如果前者小于后者，则列报为预收帐款。

提问人：hrtsex 时间：2012-10-19 10:43:41
曾经拜读过陈版关于工程施工和工程结算的回答： 1 、对于已到结算期的应收账款，可以直接向客户函证。 2 、如果尚未到结算期，对于收入确认进度与结算进度不同导致的未开票应收账款，建议借鉴原先《施工企业会计核算办法》中的规定，通过“工程施工”和“工程结算”科目反映，列报为存货或预收账款，不要列报为往来款。 3 、如果确需列报为往来款的，应明确该款项本质上是尚未结算的工程施工，通过对发生额和完工百分比法下成本结转额的审计来确认其余额，当然可以向监理等函证完工情况。 目前遇到一客户，施工企业，但未设工程施工、工程结算等科目，按照一般企业的账务处理核算收入和成本，那么在工程进度与结算进度不一致的情况下，就可能导致应收账款含尚未与对方结算的款项，按准则规定应在工程施工—合同毛利列示。 请教陈版，像这种情况，对审计的影响有多大呢？

回答人：chenyiwei
回复 shshefin 的帖子
不应出现这个情况？结算时应该做：借：应收账款，贷：工程结算；收到时作借银行存款，贷应收账款。如果收到预收款，则直接借记银行存款，贷记工程结算，不使用“预收帐款”作为一个会计科目。期末将工程结算和工程施工的余额相比较，按差额确定列报方式。不应存在你说的问题。

提问人：shefin 时间：2013-03-24 22:15:47
回复 zico9999 的帖子
对不同项目，存货和预收账款下面是应该单独列示，现在是同一个项目。陈版主解释是结算和预收统一放工程结算，不区分预收和结算。实际上，预收已是已结算，仅是未开增票，因为对总包业务，是建安和设备同时存在，建安结算一般同开票同步，对长周期设备，一年内开票也是符合税法要求的，存在已结算但未开票的部分。对此，是否需要工程施工大于工程结算，但小于预收款时，个人认为应该继续抵消，避免虚增资产和负债。

回答人：chenyiwei
根据你所说的情况，应当就同一建造合同的工程结算和预收看作一个整体，与工程施工相抵销，以净额列报为存货或者预收款项。

提问人：hrtsex 时间：2013-07-09 23:34:44
请教陈版，在按照完工百分比法确认收入的情况下，如无法预计后续是开具增票或者建安票，那如何计提税金呢？
目前接触的企业是根据完工百分比预计收入时先计提营业税，不计提营业税金及附加，待后续实际开具发票时先冲销原先计提的营业收入和营业税，重新根据开票情况确认营业税或者销项税额，同时计提营业税金及附加，请教陈版，这样是否可行呢？

回答人：chenyiwei
这是目前“营改增”特殊时期的问题吧？个人建议基于谨慎原则按照相对较高的税负进行估计，到确定纳税义务后调整。者也相应影响到可确认的合同收入总额的估计。

提问人：hrtsex 时间：2013-08-12 22:54:53
陈版： 1 、实务中遇到的企业未设置工程施工和工程结算科目核算，只是按照完工进度确认收入和结转成本，且企业的完工百分比按照工作量确认； 2 、这样问题就出来了：按照完工进度确认收入和结转成本时因未取得发票导致无材料或人工结转营业成本，这种情况下是否也可暂估呢？（且暂估无明确的客户单位，因无法确定开票单位）

回答人：chenyiwei
我理解应需要。而且反过来说，如果不能可靠确定应暂估的成本金额，从定义上看可能就不符合完工百分比法的运用条件，即合同履行结果能够可靠确定。

提问人：lighting 时间：2014-08-19 20:46:49
请教下陈版， 1 、一般情况下确认的工程施工合同成本和合同毛利都是不含税的，但收到的工程款作为工程结算时是含税的，如果金额大时，工程结算就会大于（合同成本+合同毛利），这部分也是确认为预收账款么？ 2 、最终工程全部决算后，工程结算金额仍然会多于（合同成本+合同毛利），为建安发票的税，这部分该如何处理？谢谢！

回答人：chenyiwei
对收款中所涉及的增值税销项税额部分，即使尚未到法定的纳税义务发生时间，也应作出相应的预留，转入“其他流动负债”之类项目，而不是继续保留在“工程结算”中，因此不会出现你说的情况。

提问人：zengfengxia 时间：2016-01-18 17:42:53
我理解应当按照每个项目单独计算，不同的项目汇总列报会导致披露的资产负债与实际情况不符。

回答人：chenyiwei
基本赞同此观点。